最　高　行　政　法　院　裁　定　　　　　　　　　九十一年度裁字第一二六八號
　　抗　告　人　甲○○○○○○.
右抗告人因與相對人行政院勞工委員會間外籍勞工事務訴訟救助事件，對於中華民國
九十一年九月十二日臺北高等行政法院九十一年度救字第三號裁定提起抗告，本院裁
定如左︰
　　主  文
抗告駁回。
抗告訴訟費用由抗告人負擔。
　　理  由
一、本件抗告人以其為外籍勞工，因舊雇主死亡，向相對人申請接續聘僱許可，惟未
    獲及時處理，致抗告人自民國九十年四月二十七日至九十年十一月二日不能在台
    工作，損害其工作權，乃訴請相對人賠償損害。因其生活困難，全靠朋友及人道
    關懷之家救助，目前實無資力再支出行政訴訟裁判費以外之必要費用，且本案必
    有勝訴之望，為此向原法院聲請准予訴訟救助。
二、原法院以當事人無資力支出訴訟費用者，依行政訴訟法第一百零一條規定，法院
    固應依聲請准予救助。惟此項救助之事由，依同法第一百零二條第二項及第三項
    規定，應提出依證據之性質能即時調查之證據以釋明之或由受訴行政法院管轄區
    域內有資力之人提出保證書代之。依抗告人所提九十一年度簡字第四九○號起訴
    書及本件聲請狀記載，抗告人自九十年七月二十日起即已為新雇主工作，並非全
    無收入，且抗告人亦未提出能即時調查之證據，以釋明其無資力支出訴訟費用之
    主張為真實，又未據提出保證書以代之，其聲請即屬無從准許等由，駁回抗告人
    訴訟救助之聲請。
三、抗告人雖於原裁定後補提由人道關懷之家出具之保證書，惟行政訴訟法第一百零
    二條第三項規定之保證書，僅用以代替訴訟救助事由之釋明證據之提出，故如當
    事人有資力支出訴訟費用，縱提出保證書，亦無從據此准予訴訟救助。抗告人於
    本件聲請狀內自承自九十年七月二十日起至九十年十一月二日共計四十五天非法
    工作，且於所提保證書內記明九十年十一月一日經相對人核發接續聘僱之許可，
    在新雇主處工作，是抗告人於九十一年八月二十九日聲請訴訟救助至今，均有工
    作，非如抗告人所稱無工作，無資力支出訴訟費用。即令抗告人所稱九十一年十
    一月一日以前之工作，未經相對人許可，為非法工作乙節屬實，亦與抗告人有工
    作收入，而有資力支出訴訟費用無影響。原裁定未准抗告人訴訟救助，並無不合
    ，抗告人猶執詞抗告，難認為有理由，應予駁回。
四、依行政訴訟法第二百七十二條、第一百零四條、民事訴訟法第四百九十二條第一
    項、第九十五條、第七十八條，裁定如主文。
中　　華　　民　　國　　九十一　　　年　　　十一　　　月　　　八　　　　日
                    最 高 行 政 法 院  第 一 庭
                                審 判 長 法  官　　　黃　綠　星
                                         法  官      彭  鳳  至
                                         法  官　　　蔡　進　田
                                         法  官　　　黃　璽　君
                                         法  官　　　廖　宏　明
右  正  本  證  明  與  原  本  無  異
　　　　　　　　　　　　　　　　　　　　 法院書記官　邱　彰　德
中　　華　　民　　國　　九十一　　　年　　　十一　　　月　　　八　　　　日
